# JUAN FELIPE PEÑA

## DISEÑADOR MULTIMEDIA

Carrera 63 #9-24, Cali, Colombia

+57 3183946191

felipe23pena@gmail.com

#### RESUMEN DEL PERFIL

Soy un apasionado ingeniero multimedia con un enfoque sólido en experiencia de usuario (UX), diseño de interfaz de usuario (UI) y diseño gráfico. Mi trayectoria profesional se ha centrado en crear experiencias digitales impactantes y atractivas que fusionan la creatividad con la funcionalidad. Con una formación sólida y experiencia práctica en estas áreas, he contribuido al éxito de diversos proyectos y equipos de trabajo.

#### HABILIDAD PROFESIONAL

Experiencia de usuario (UX)

Prototipado y wireframing

Adobe Creative Suite

Diseño de interfaz de usuario

HTML5, CSS3, JavaScript

Diseño de material gráfico

(UI)

### EDUCACIÓN

Ingeniería Multimedia

2017-2023

Universidad Autónoma de Occidente, Cali

Bachiller técnico en sistemas

Graduado en 2017

Colegio Luis Carlos Galán Sarmiento, Cali

**Certificados digitales** 

Desde 2021

Platzi

#### EXPERIENCIA LABORAL

**Diseñador Web**Nov, 2023 - Actual

#### Partner Comunicación, Cali

Transformo ideas en experiencias digitales impactantes, colaborando estrechamente con clientes para crear sitios web visualmente atractivos y funcionales, optimizados para dispositivos móviles y que cumplan con sus objetivos comerciales.

Diseñador Web Jr Feb, 2023 - Oct, 2023

Orión Estudio, Cali

Apoyar en diseño, desarrollo de páginas web y parrillas de contenido. Investigar tendencias y novedades en temas de interés para el público de marketing, publicidad y desarrollo web para generar ideas y aportes internos

Diseñador Jul, 2022 - Dic, 2022

Acsendo, Bogotá

Apoyar en el diseño y producción de materiales gráficos para la difusión de información de Acsendo, aportando a la construcción y posicionamiento de la empresa con los clientes actuales, potenciales e internos.